最　高　行　政　法　院　裁　定
　　　　　　　　　　　　　94年度裁字第01239號
上　訴　人　乙○○○
被 上訴 人　勞工保險局
代　表　人　甲　○
上列當事人間因勞保事件，上訴人對於中華民國92年12月31日臺
北高等行政法院91年度訴字第4477號判決，提起上訴，本院裁定
如下：
　　主  文
上訴駁回。
上訴審訴訟費用由上訴人負擔。
　　理  由
一、按對於高等行政法院判決上訴，非以其違背法令為理由，不
    得為之，行政訴訟法第242條定有明文。是對於高等行政法
    院判決上訴，若未具體說明原判決違背何項法令、如何不適
    用法規或適用不當之情事，即非主張原判決違背法令以為上
    訴理由，其上訴不應准許。
二、本件台南市小吃業職業工會被保險人即上訴人因罹患鼻咽癌
    致雙耳聽障，於民國（下同）90年10月12日申請殘廢給付。
    經被上訴人審查，以其殘廢程度符合第七等級，合併其他項
    目之殘廢等級，核定應按第二等級1,000日給付，惟其前於
    88年5月因同一傷病致咀嚼嚥下障害依勞工保險殘廢給付標
    準表第39項領取第四等級740日殘廢給付，再於88年6月因同
    一傷病致左耳感音性聽障領取第33項第十等級220日殘廢給
    付，又於88年12月因同一傷病致右眼殘廢領取第20項第九等
    級280日殘廢給付，共計領取1,240日殘廢給付在案，經扣除
    後已無日數可給付，乃於90年12月12日以90保給字第608013
    4號書函核定此次所請殘廢給付不予給付。上訴人不服，循
    序提起行政訴訟。原判決以上訴人此次申請殘廢給付，符合
    勞工保險條例第55條第9款規定之要件，被上訴人依該條第9
    款及第4款規定，合併升其給付至第二等級計1,000日，因扣
    除其前已領取殘廢給付計1,240日，無餘額扣除，而駁回上
    訴人此次殘廢給付之申請，核無不合。因將原處分、審議審
    定及訴願決定均予維持，並駁回其請求判命被上訴人應按殘
    廢給付標準表第32項第7等級之440日扣除已領取之220日為
    給付之訴。
三、上訴意旨除重申其於原審之主張外，並略謂：依司法院釋字
    第525號解釋、勞工保險條例第1條、第53條、第55條及行政
    院勞工委員會87年9月24日台87勞保二字第04753號函，上訴
    人申請勞工保險殘廢給付，即有依據。並請參酌台北高等行
    政法院91年度訴字第1942號判決及行政程序法第8條規定。
    請求廢棄原判決，撤銷原處分、審議審定及訴願決定，並命
    被上訴人應依勞工保險殘廢給付標準表第32項第七等級440
    日，扣除領取220日，發給220日等語。然查上訴人主張各節
    ，原判決已詳為論述指駁，其見解究竟有何違背法令、不適
    用法規或適用不當之情事，卻未見上訴意旨為具體之指明，
    依首開規定及說明，其上訴為不合法，應予駁回。
四、依行政訴訟法第249條第1項前段、第104條、民事訴訟法第
    95條、第78條，裁定如主文。
中    華    民    國    94    年    6     月    30    日
                  第五庭審判長法  官　趙　永　康
                              法  官　鄭　淑　貞
                              法  官　黃　淑　玲
                              法  官　侯　東　昇
                              法  官  林　文　舟
以  上  正  本  證  明  與  原  本  無  異
中    華    民    國    94    年    7    月    1      日
　　　　　　　　　　　　　　　書記官　彭　秀　玲
